【裁判字號】    99,交簡上,6
【裁判日期】    990322
【裁判案由】    業務過失傷害
【裁判全文】
臺灣高雄地方法院刑事判決             99年度交簡上字第6號
上  訴  人
即  被  告  甲○○
上列上訴人因過失傷害案件，不服本院交通法庭98年度審交簡字
第3695號中華民國98年11月30日第一審刑事簡易判決（聲請簡易
判決處刑案號：臺灣高雄地方法院檢察署98年度偵字第19195 號
），提起上訴，本院管轄第二審之合議庭判決如下：
    主  文
上訴駁回。
甲○○緩刑貳年。
    事實及理由
一、本案經本院審理結果，認原判決認事用法均無違誤，量刑亦
    屬妥適，應予維持，爰依刑事訴訟法第373 條之規定，關於
    本案之事實、證據及理由，除於證據部分補充：本件交通事
    故現場圖、警詢筆錄、調查報告表、肇事人自首情形紀錄表
    、現場及車損照片外（見交簡上卷第45-66 頁），餘均引用
    第一審判決書（含檢察官聲請簡易判決處刑書）之記載（詳
    如附件）。
二、上訴人即被告甲○○（下稱被告）上訴意旨略以：其已賠償
    告訴人乙○○新臺幣（下同）2 萬元，並為告訴人支付修車
    費用4,300 元，原判決量刑過重，難於甘服等語。經查：原
    判決引用檢察官聲請簡易判決處刑書所載證據，認被告過失
    傷害犯行明確，並敘明被告雖為聯結車司機，惟其係於下班
    返家途中駕駛自小客車發生本件事故，非屬執行主要或附隨
    業務行為，檢察官聲請簡易判決處刑書引用刑法第284 條第
    2 項前段業務過失傷害罪，容有未恰，因而變更起訴法條，
    論以同法第284 條第1 項前段之過失傷害罪。復以被告肇事
    後於偵查機關未發覺前，主動向到場處理之員警坦承肇事，
    符合自首要件，而依刑法第62條前段減輕其刑。另審酌被告
    過失情節及程度、告訴人所受傷勢、被告智識程度、生活狀
    況及其犯罪後態度等一切情狀，量處拘役40日，並諭知以1
    千元折算1 日之易科罰金折算標準。本院核其認事用法，均
    無違誤，量刑亦屬適當，應予維持。被告以原審量刑過重為
    由，提起上訴，經核為無理由，應予駁回。
三、另查被告前未曾因故意犯罪受有期徒刑以上刑之宣告，有臺
    灣高等法院被告前案紀錄表1 份在卷可按（見交簡上卷第83
    頁）。其因駕車一時不慎以致過失犯罪，已於本院審理時坦
    承過失（見交簡上卷第81頁），且經保險理賠告訴人2 萬元
    ，有被告提出之華山產物保險股份有限公司汽車險理賠計算
    書2 紙在卷可參（見交簡上卷第43-44 頁），被告另為告訴
    人修復機車完畢等情，亦據告訴人於本院審理中陳明在卷（
    見交簡上卷第76頁）。被告並於本院審理中再當庭交付告訴
    人5,000 元之和解金，而與告訴人達成和解，告訴人亦表明
    有關本件車禍之全部損失均已獲償，不再向被告為刑事或民
    事之追究或請求等語（見交簡上卷第81-82 頁）。被告經此
    偵查及審判教訓後，當能知所警惕，信無再犯之虞。且被告
    未婚，須扶養雙親等情，亦據其供明在卷（見交簡上卷第81
    頁），本院認其所受宣告之刑，以暫不執行為適當，爰併予
    宣告緩刑2 年。另斟酌本案情節及被告已賠償告訴人相當金
    額，毋庸命其為刑事訴訟法第74條第2 項各款所列之事項，
    併予敘明。
據上論斷，應依刑事訴訟法第455 條之1 第1 項、第3 項、第36
8 條、第373 條，刑法第74條第1 項第1 款，判決如主文。
本案經檢察官鄧怡君到庭執行職務。
中    華    民    國    99    年    3     月    22    日
                    交通法庭    審判長法  官  曾逸誠
                                      法  官  姚水文
                                      法  官  林柏壽
以上正本係照原本作成。
本判決不得上訴。
中    華    民    國    99    年    3     月    22    日
                                      書記官  洪嘉慧

司法院資訊處製作；財團法人民間司法改革基金會備份。
